---
title: "Análise de commits no Github"
author: "Seu Nome"
output:
  html_notebook:
    toc: yes
    #toc_float: yes
    code_folding: hide
---

```{r setup}
library(dplyr)
library(readr)
```

# Análise exploratória dos dados

Inicie fazendo uma análise exploratória, descrevendo as variáveis disponíveis e
mostrando suas características.

Dica: para manipular datas, veja a biblioteca [lubridate](https://lubridate.tidyverse.org/).

Tabela com os dados da quantidade de usuários que fizeram commits para arquivos de uma certa extensão por dia:

```{r}
commits <- read_csv("dados/github-users-committing-filetypes.csv",
                    col_types = "ciiii")

commits
```

# Perguntas

Escolha duas linguagens de programação que lhe interessem e responda o seguinte:

1. Para cada uma delas, há uma diferença significativa na sua popularidade durante a semana e durante o fim de semana? Essa diferença é grande? (dica: aqui você precisa decidir como medir popularidade: média? mediana? outra estatística?)

2. Existe uma diferença significativa entre a popularidade das duas linguagens nos fins de semana? (a mesma dica vale)

Além dessas perguntas, faça pelo menos mais 4 perguntas que você pode obter dos dados. Pode ser que uma pergunta vá levando a outras. Para cada pergunta, escreva também uma resposta possível/plausível (hipótese).

# Análise

Por fim, construa uma resposta para cada pergunta listada acima no formato um relatório, confirmando ou não as hipóteses que você levantou.

